Inventaris van het archief van de Nassause Domeinraad: Raad en Rekenkamer te Breda, 1170-1580 (1582)
Nationaal Archief, Den Haag
- Stukken betreffende de heerlijkheden afzonderlijk., 5
  - Het land van Breda en Steenbergen, IV
    - De stad en heerlijkheid Steenbergen., B
      - Dijkwezen., 4
        - Verklaring van ingelanden van den graaf Hendrikspolder, dat zij zich zullen houden aan de voorwaarden, bij de uitgifte in 1538 gemaakt. Met bewijs van ontvangst voor Michiel Piggen, klerk van de stad Steenbergen, van den origineelen koopbrief., 1542; 455; 1 charter en 1 stuk
          Reg. nos. 2968, 3050 en 3059
        - Uitgiftebrief van 400 gemeten gors, grenzende aan de Heenen, den graaf Hendrikspolder en de gorzen van de heeren van Vosmeer, door prins Willem van Oranje., 1565; 456; 1 charter
          Reg. no. 3431
        - Verbaal van de aanwijzing van 12 1/2 gemet zoden uit het buitenland van den polder Kruisland en de tegenovergelegen aanwassen aan dijkgraaf en gezworenen van Nieuw-Gastel voor reparatie aan hun dijk. Met brief aan den schout en den rentmeester van Steenbergen., 1566; 457; 2 stukken
        - Akte, waarbij Hendrik III, graaf van Nassau, den heeren van Vosmeer toestemming geeft den dijk van Mattenburg opnieuw over zijn land te leggen., 1531; 458; 1 charter
          Reg. nos. 2743 en 2805
        - Akte van overeenkomst tusschen Hendrik III, graaf van Nassau en ingelanden van de Oude en de Westlanden en de St.-Ontcommerspolder over de bedijking van het gors het Zilverhoekje en het Kerkegors (graaf Hendrikspolder). Met bijbehoorende stukken., 1537; 459; 1 charter en 12 stukken
          Reg. no. 2944
        - Vidimus van de uitgifte ter bedijking door de heeren van Breda en Bergen op Zoom van het Westland dd. 1376, 1470. Met akte, waarbij ingelanden beloven geen dijkwerk uit het land van Breda te zullen halen zonder toestemming van den heer., 1423; 460; 2 charters
          Reg. nos. 710, 1181 en 1928
        - Akten van overeenkomst tusschen prins Willem van Oranje en de heeren van Vosmeer betreffende gemeenschappelijke bedijking van de gorzen van Vosmeer en Steenbergen en het leggen van een dam in de kreek tusschen beide, 1550 en 1554. Met vidimussen van uitgiften ter bedijking van gorzen bij Tholen 1410 en 1415 en verkoop van tienden te Schakerloo en Tholen dd., 1415, 1416 en 1461; 461; 1 charter en 3 stukken
          Reg. nos. 950, 977, 1021, 1023, 1024, 1047, 1841, 3216 en 3309
        - Verklaring van burgemeesters en schepenen van Steenbergen voor den griffier van de Rekenkamer, Claes Vierling, dat hij de stukken, genoemd in den inventaris, aan welks voet deze verklaring geschreven is, in de gemeentesecretarie heeft gelaten, 1539. Met inventaris van stukken, aanwezig in de kom van Steenbergen., 1537; 462; 2 katerns
          De stukken hebben alle betrekking op eigendom en bedijking van verschillende polders en waren eigendom van de ingelanden
      - Goederenbeheer., 5
        - Rekeningen., a
          - Rekening van den tresorier van de accijnzen en imposten van de stad Steenbergen, Nicolaes Peck, 1570. Afgehoord in., 1578; 463; 1 deel
            De rekening is ingenaaid in Inv. Hingman no. 3564 fol. 3
        - Inkomsten uit Heerlijke Rechten., b
          - Akten, waarbij de heeren van Breda en Bergen op Zoom het aandeel voor de stad Steenbergen in het kuipgeld of de zoutmaat bepalen., 1310; 464; 2 charters
            Reg. nos. 106 en 107
          - Akte van beleening met het schoutambt voor Boiden Hermansz., 1317. Met vidimus en bevestiging door den heer en vrouwe van Breda dd., 1321; 465; 2 charters
            Reg. nos. 136 en 147
          - Akten, waarbij de heeren van Steenbergen en Jacob van Grimmesteyn ten behoeve van de stad afstand doen van hun rechten op de school aldaar, 1356. Met akte, waarbij Jacob van Grimmesteyn door den pastoor als collator met de school begiftigd wordt dd., 1345; 466; 5 charters
            Reg. nos. 391, 533-535 en 537
            Zie ook no. 423
          - Kwitantie voor cijnzen en breuken uit 33 bunder moer door Gielys Pietersz. betaald aan de vrouwe van Bergen op Zoom., 1351; 467; 1 charter
            Reg. no. 484
            Dit charter is Coll. v. Nispen no. 61. 1.13.09
          - Akte, waarbij Boyden Volkaert afstand doet van zijn aanspraken op het schoutambt., 1361; 468; 1 charter
            Reg. no. 600
          - Vidimus van een octrooi, door de heeren van Breda en Bergen op Zoom verleend aan eenige lombarden te Steenbergen dd., 1402, 1403; 469; 1 charter
            Reg. nos. 890 en 896
          - Vidimus van de akte, waarbij de heeren van Steenbergen aan de inwoners vrijdom van beden en belastingen verleenen, behoudens enkele uitzonderingen, dd., 1366, 1408; 470; 1 charter
            Reg. nos. 639 en 952
          - Bericht van de stad Steenbergen aan graaf Jan IV van Nassau, dat zij de gevraagde bede niet kan opbrengen wegens waterschade., 1460; 471; 1 stuk
            Reg. no. 1818
          - Stukken uit een proces over het betalen van gruit van bier, opgeslagen in het Kruisland bij Steenbergen. Met bijlagen en retroacta., 1491-1524, 1530; 472; 1 dossier
            Reg. nos. 2522, 2549, 2677, 2726 en 2793
            Hiervan bevinden zich 3 stukken in de Coll. v. Nispen no. 85
        - Onroerende Goederen., c
          - Twee eigendomsbewijzen van aandeelen in de beide molens te Steenbergen, afkomstig van Janneke Adriaens dochter van den Brande, 1517. Met oudere akten en een memorie dd., 1425, 1438 en 1447; 473; 4 charters en 1 stuk
            Reg. nos. 1216, 1379, 1551, 2625 en 2638
            De charters nos. 1216, 1379, 1551 en 2625 en de memorie zijn Coll. v. Nispen nos. 62-65 en 67. 1.13.09
          - Twee akten van verkoop elk van 1/8 van de nalatenschap van Boudewijn van Nispen door Cornelie van Colstere en Jan Colenz. c.s. Met akte van volmacht., 1517 en 1518; 474; 3 charters
            Reg. nos. 2629, 2647 en 2653
          - Akte, waarbij de rentmeester van Steenbergen 13 gemeten 216 roeden land in den graaf Hendrikspolder verbindt voor 2 renten, groot 24 en 18 carolusguldens jaarlijks, voor Catrina Aelbrech van der Havene, weduwe van Cornelis Adriaen Maesz., en haar kinderen., 1557; 475; 1 charter
            Reg. no. 3344
          - Rekest van Jeroen Lams aan den prins van Oranje om zijn vee te mogen laten grazen in het Dryncvelt op de gorzen van Cakelo, hetgeen hem door den rentmeester wordt belet., c. 1560; 476; 1 stuk
          - Scheidsrechterlijke uitspraak tusschen den prins van Oranje en Willem de Roovere c.s. over eigendom en bedijking van het gors de Triangel en declaratie van kosten door arbiters, 1580. Met vidimus van de akte van uitgifte van het gors dd., 1565, 1566; 477; 1 charter en 2 stukken
            Reg. nos. 3437, 3446 en 3528
        - Renten, Tienden e.a. Inkomsten uit Onroerende Goederen., d
          - Akten, waarbij de heeren van Bergen op Zoom en Breda elkaar beloven geen pastoor te Steenbergen te benoemen, die bezwaar heeft tegen de tegenwoordige verdeeling der tienden van de Cromwiel, 1359. Met oudere akte, waarbij aan den pastoor 1/3 der tienden wordt toegewezen en opdracht aan den rentmeester in dien zin dd., 478; 4 charters
            Reg. nos. 580, 581 en 582
          - Akte, waarbij Hendrik van Boutersem, heer van Bergen op Zoom, al zijn inkomsten en renten uit Steenbergen en Gastel verbindt voor een rente, groot 20 pond tournooisch jaarlijks, door hem ten laste van de stad Steenbergen verkocht., 1371; 479; 1 charter
            Reg. no. 690
          - Rentebrief, groot 18 grooten 10 1/2 mijt uit een huis en erf, voor de stad Steenbergen., 1442; 480; 1 charter
            Reg. no. 1464
          - Stukken betreffende de verdeeling van de tienden te Steenbergen tusschen de heeren van Breda en Bergen op Zoom eener-, en den rector van de kerk aldaar anderzijds, na de verdeeling van het gemeenschappelijke gebied., 1458 en 1459; 481; 5 charters en 2 stukken
            Reg. nos. 1792, 1794, 1795, 1798 en 1803
          - Verklaring aangaande een rentebrief, groot 2 pond jaarlijks ten laste van Bouwen van Nispen Jansz., ten behoeve van Gielys Alleyn., 1465; 482; 1 charter
            Reg. no. 1893
            Dit charter is Coll. v. NISPEN no. 66. 1.13.09
          - Stukken betreffende de verdeeling van tienden in het Kruisland tusschen den heer van Steenbergen en de kerken en betreffende de stichting van de kerk bij de Kleine Sluis., 1474-1516; 483; 14 charters en 14 stukken
            Reg. nos. 1798, 1971-1973, 1977, 1985, 1996, 1998, 1999, 2102, 2135, 2138, 2145, 2147, 2153, 2159, 2164, 2168, 2172, 2174, 2530, 2606, 2608 en 2626
            Met memorie en inventaris van de stukken
          - Akte van overeenkomst tusschen graaf Engelbrecht II van Nassau en de stad Steenbergen, waarbij hem onder zekere voorwaarden alle inkomsten der stad worden afgestaan als betaling van achterstallige rente. Met daartoe gedaan verzoek van de stad en antwoord dd., 1491; 484; 1 charter en 1 stuk
            Reg. nos. 2201, 2202 en 2203
            Het stuk is Coll. v. NISPEN no. 72. 1.13.09 1.13.09
          - Rentebrief, groot 5 carolusguldens jaarlijks uit 17 gemeten land in den polder Zilverhoek, voor Korstiaen Gielysz., 1450; 485; 1 charter
            Reg. no. 2995
          - Twee rentebrieven, groot 4 en 2 carolusguldens jaarlijks; uit 4, 2 en 3 gemeten land te Steenbergen, voor Dieric Jacopsz. kinderen, 1546 en 1552. Verkocht aan Wouter Jacopsz., 1557; 486; 5 charters
            Reg. nos. 3122, 3263, 3332, 3341 en 3350
        - Afgeloste Rentebrieven., e
          Zie ook Inv. no. 891
          - Akte, waarbij aan graaf Jan van Nassau een rente, groot 6 schellingen 17 engelsche jaarlijks, gevestigd op zijn renten uit Steenbergen, wordt verkocht, 1432. Met akte van vestiging der rente dd., 1387; 487; 2 charters
            Reg. nos. 783 en 1300
            Het charter no. 1300 is Coll. v. NISPEN no. 71. 1.13.09
          - Akten, betreffende den verkoop van 2 renten, groot 14 schellingen 9 grooten 2 oude engelsche, en 12 schellingen jaarlijks, gevestigd op den cijns van Steenbergen, aan graaf Engelbrecht I van Nassau, 1410 en 1411 Met vidimus van de akte dd. 1290, waarbij Raso van Gavere, heer van Breda, den cijns aan Godevaert Ver Lietwinen zoon van Bergen verkoopt dd., 1333; 488; 4 charters
            Reg. nos. 60, 243, 968, 969 en 987
            De charters nos. 968 en 987 zijn Collo. v. NISPEN nos. 69 en 70. 1.13.09
          - Akte van aflossing van een rente, groot 11 rijnsche guldens 12 stuivers 7 lichte engelsche jaarlijks uit den heerencijns te Steenbergen, 1474. Met oudere akten, betreffende vestiging en los-baarheid van de rente., 1448 en 1453; 489; 5 charters
            Reg. nos. 1598-1600, 1696 en 1981
          - Akte van aflossing van een rente, groot 17 rijnsche guldens 16 stuivers 11 mijten brabantsch jaarlijks uit den heerencijns te Steenbergen., 1475; 490; 1 charter
            Reg. no. 1982
    - Aanhangsel: het archief van de Heeren van Dongen., C
      - Aankomsttitels enz. van de heerlijkheid., 1
        - Koopakte van de lage heerlijkheid Dongen met 69 bunder 347 1/2 roede land te Dongen en Gilze, door Beatrijs en Roelof van Dalem, met akte van verkoop door Willem van Duvenvoorde, 1350. Met vidimussen van de laatste akte dd. 1350 en 1369 en akte, waarbij de abdis van Thorn de koopers den halve heerencijns kwijtscheldt dd., 1350, 1369, 1358; 491; 5 charters
          Reg. nos. 471, 472, 478, 572 en 661
        - Zoen tusschen graaf Willem V en Roelof van Dalem, waarbij aan deze zijn goederen worden teruggegeven. Met kwitantie, groot 2500 schilden, uit hoofde van dien zoen betaald., 1355; 492; 2 charters
          Reg. nos. 512 en 524
        - Akte van beleening van Willem Roelofsz van Dalem, 1357. Met akte van overdracht door Willem van Oosterhout dd. 1355 en vidimussen van deze beide akten, van de akte van beleening dd. 1329 en van een uitspraak over de leenhulde dd., 1357, 1357; 493; 6 charters
          Reg. nos. 210, 517, 558, 559 en 563-566
          De nakomelingen vnn Roelof van Dalem noemen zich nu eens van Dalem, dan weer van Dongen. In den Inventaris is door mij steeds de naam van Dalem gebruikt.
        - Scheidsrechterlijke uitspraak door den heer van Breda tusschen Willem, heer van Oosterhout, en Roelof van Dalem, waarbij de heerlijkheid Dongen aan den laatste blijft. In duplo met twee bijbehoorende stukken., 1360; 494; 4 charters
          Reg. nos. 587, 590 en 593
        - Magescheid van de goederen van Roelof van Dalem, waarbij zijn zoon Willem Dongen en de Zwaluwe krijgt. Met gelijktijdig afschrift., 1360; 495; 2 charters
          Reg. no. 592
        - Akte, waarbij Willem van Dalem belooft Willem van Oosterhout een hoeve land in het land van Altena op te dragen in ruil voor de manschap van Dongen., 1370; 496; 1 charter
          Reg. no. 670
        - Stukken betreffende de verdeeling tusschen Willem en Roelof van Dalem van de nalatenschap van hun ouders, waarbij Willem Dongen krijgt, 1423 en 1424. Met bijbehoorende stukken dd., 1416, 1421 en 1422; 497; 16 charters en 2 stukken
          Reg. nos. 1051, 1152, 1153, 1160-1162, 1188, 1189 en 1195-1203
        - Akte, waarbij Jan van Dalem Willemsz. afstand doet van zijn aanspraken op de heerlijkheid ten behoeve van zijn broeder Willem tegen 150 gulden jaarlijks daaruit, 1431 Met akte van aflossing van de 150 gulden dd., 1438; 498; 2 charters
          Reg. nos. 1285 en 1373
        - Testament van Willem van Dalem, waarin hij aan zijn broeder Johan Dongen vermaakt., 1438; 499; 1 charter
          Reg. no. 1375
        - Wederzijdsche belofte van Roelof en Jan van Dalem om de heerlijkheden Dongen en Zwaluwe, nagelaten door hun broeder Willem, samen te deelen., 1438; 500; 2 charters
          Reg. nos. 1376 en 1377
      - Bestuur en rechtspraak., 2
        - Privilegebrief, door Roelof van Dalem, heer van Dongen, verleend aan de inwoners dier heerlijkheid., 1440; 501; 1 charter
          Reg. no. 1437
          Dit stuk is Coll. v. Nispen no. 52. 1.13.09
        - Mededeeling van schepenen van Dongen aan de stad Brussel, dat Jan van Loon op zekere voorwaarden in vrijheid is gesteld., 1443; 502; 1 stuk
          Reg. no. 1479
        - Verzoek namens de stad Dordrecht aan den heer van Dongen om een gevangene in vrijheid te stellen., 1482; 503; 1 stuk
          Reg. no. 2090
      - Goederenbeheer., 3
        - Onroerende Goederen., a
          - Brieven van deken en kapittel van St. Marie te Breda en van den pastoor te Dongen aan den bisschop van Luik en raden van de stad ter verontschuldiging van het niet verschijnen van Roelof van Dalem om de uitspraak te hooren in zijn proces over zekere goederen., 1360; 504; 2 charters
            Reg. nos. 585 en 589
          - Minuut- akte van uitgifte van de vroenten aan de inwoners van Dongen., 1369; 505; 1 stuk
            Reg. no. 666
          - Akte van uitgifte in erfpacht van 3 loopen zaad land aan Heinrick Peter Lonenz., 1406; 506; 1 charter
            Reg. no. 933
          - Akte, waarbij Roelof, bastaard van Willem van Dalem, aan zijn vader verkoopt wat deze hem bij zijn huwelijk heeft meegegeven., 1408; 507; 1 charter
            Reg. no. 948
          - Verzoek van de stad Dantzig aan Willem van Dalem om de weduwe van Bernd Hottemundes in het bezit te stellen van 12 bunder 14 roeden moer leengoed, wegens overlijden van haar broeder Jacob van Hove, 1420. Met akte van beleening dd., 1385; 508; 1 charter en 1 stuk
            Reg. nos. 762 en 1109
          - Akte, waarbij Symon Willems dochter van Dalem afstand doet van haar ouderlijk erfdeel ten behoeve van haar broeder Willem. Met akte, waarbij zij een erfcijns, groot 9 fransche kronen jaarlijks, laat veranderen in een lijfrente., 1422; 509; 2 charters
            Reg. nos. 1117 en 1174
          - Akte, waarbij Jan en Roelof van Wisschel hun broeder Robbrecht 10 bunder land als vaderlijk erfdeel en de goederen, na te laten door hun moeder, waarborgen., 1423; 510; 1 charter
            Reg. no. 1176
          - Akte, waarbij Johanna van Wendelnesse afstand doet van haar moederlijk erfdeel ten behoeve van Willem van Dalem., 1430; 511; 1 charter
            Reg. no. 1276
          - Akte, waarbij Gheryt Jan Hagaertsz. Roelof van Dalem Willemsz. het gebruik van een zekeren weg naar zijn moeren toestaat., 1431; 512; 1 charter
            Reg. no. 1295
          - Scheidsrechterlijke uitspraak tusschen Willem en Jan van Dalem over de verdeeling van de nalatenschap van hun ouders, waarbij Jan o.a. het goed den Ham en 6 bunder moer krijgt, 1435. Met schepenakte van Leuven tot hetzelfde doel., 1431; 513; 2 charters
            Reg. nos. 1286 en 1333
          - Akte van uitkoop van Beatrijs van Dalem, vrouw van Gilles van Wendelnesse, door Roelof van Dalem van haar aandeel in de nalatenschap van haar ouders en van haar broeder Willem, 1447. Met akte van overdracht van de renten, haar bij haar huwelijk gegeven., 1445; 514; 2 charters
            Reg. nos. 1505 en 1557
          - Akte van scheiding tusschen Roelof van Dalem en Cornelis Venedau van de nalatenschap van Cornelis' vrouw Elizabeth, Willem van Dalems bastaarddochter, 1452. Met huwelijksvoorwaarden van 1440, kwijtschelding van het daarbij toegezegde dd. 1441 en twee akten, waarbij 1 1/2 sestertie rogge jaarlijks uit het goed de Molenvloed wordt verkocht dd., 1450 en 1452; 515; 1 katern en 2 charters
            Reg. nos. 1436, 1450, 1652, 1675 en 1681
          - Akte van verkoop van 34 roeden moer tusschen Loon en Dongen door Anthonys, heer van Hoog- en Aardswoud, aan den abt van Egmond, 1468. Met bevestiging van de grens door den heer van-Loon dd. 1468 en transportakte van 5 hond moer in 's Grevelduin door Aert die Rode aan den abt dd., 1478; 516; 2 stukken
            Reg. nos. 1909, 1913 en 2039
            Deze stukken zijn Coll. v. NISPEN no. 56. 1.13.09
          - Akte van verpachting van 16 morgen land aan Geryt van Diemerbroek., 1475; 517; 1 charter
            Reg. no. 1990
          - Akte, waarbij Cornelis Lambrecht Winenz. Joost van Dalem erfelijk het gebruik van een zekeren weg naar zijn weiland toestaat., 1479; 518; 1 charter
            Reg. no. 2061
          - Eigendomsbewijs voor Jan Jacop Heymansz. van 1 bunder moer, afkomstig van Jan Embrecht Wijnsz., 1506. Met oudere verkoopakten dd., 1500 en 1498; 519; 3 charters
            Reg. nos. 2300, 2385 en 2468
        - Renten en andere Inkomsten uit Onroerende Goederen., b
          - Akte van verkoop van 3 hoeven moer aan de Premonstratenser nonnen te Breda met behoud van een cijns., 1380; 520; 1 stuk
            Reg. no. 744
          - Akte, waarbij Willem van Dalem 10 schellingen jaarlijks uit een hoeve moer krijgt, 1387. Verkocht aan Peeter Poelman., 1399; 521; 1 stuk
            Reg. no. 779 en 867
          - Akte van uitwinning van een erfpacht van 17 loopen rogge jaarlijks uit een huis en erf en uit 1 bunder land ten behoeve van Willem van Dalem., 1412; 522; 1 charter
            Reg. no. 1001
          - Erfpachtbrief, groot 4 loopen rogge jaarlijks uit een huis, voor Lijsbet Willem Witbols dochter, vrouw van Jan Evergheer., 1428; 523; 1 charter
            Reg. no. 1238
          - Pachtakte van de tienden, die de Commandeur van ter Braake in Dongen bezit, voor 6 jaar., 1430; 524; 1 charter
            Reg. no. 1274
          - Erfpachtbrief, groot 8 loopen rogge jaarlijks uit een hoeve land, 1425. Verkocht aan Roelof van Dalem Willemsz., 1436; 525; 2 charters
            Reg. nos. 1217 en 1350
          - Akte, waarbij Heinric Peter Lonenz. ten behoeve van zijn kleinzoon Jan Peter Jan Heerenz. het onderpand van een erfpacht van 2 loopen rogge jaarlijks, vermeerdert met een erfpacht van 1 loop rogge jaarlijks, 1442. Met verklaring van schepenen aangaande vererving en vestiging van de erfpacht., 526; 2 charters
            Reg. nos. 1462 en 1463
          - Erfpachtbrief, groot 4 loopen rogge jaarlijks uit 5 loopen zaad land, voor Roelof van Dalem., 1458; 527; 1 charter
            Reg. no. 1782
          - Erfpachtbrief, groot 2 1/2 loop rogge jaarlijks uit een loop zaad land, voor Joost van Dalem., 1499; 528; 1 charter
            Reg. no. 2322
          - Erfpachtbrief, groot 10 loopen rogge jaarlijks uit 19 loopen zaad, 19 roeden weiland, voor Joost van Dalem., 1499; 529; 1 charter
            Reg. no. 2326
        - Uitgegeven Renten., c
          - Akte, waarbij Willem van Dalem, heer van Dongen, belooft zijn broeder Roelof een jaargeld uit de heerlijkheid te zullen geven., 1424; 530; 1 charter
            Reg. no. 1204
            Dit charter is Coll. v. NISPEN no. 54. 1.13.09
          - Rentebrief, sprekende van 50 rijnsche guldens jaarlijks, gevestigd op de heerlijkheid Dongen; ten behoeve van Wouter Bauw van den Eeckhove., 1449; 531; 1 stuk
            Reg. no. 1617
            Dit stuk is Coll. v. Nispen no. 53. 1.13.09
        - Onroerende Goederen buiten de Heerlijkheid gelegen., d
          - Land van Altena., aa
            - Belofte van Staesken van Riede, dat hij den heer van Dongen 13 morgen land zal geven., 1343; 532; 1 charter
              Reg. no. 357
            - Vidimus van de akte, waarbij graaf Willem V van Holland Willem van Oosterhout en Roelof van Dalem herstelt in het bezit van hun goederen in Altena en Dalem, die zij in den oorlog verloren hebben aan Jan van Arkel dd., 1355, 1355; 533; 1 charter
              Reg. nos. 518 en 519
          - Land van Dalem., bb
            - Eigendomsbewijs van 11 morgen land in Dalem voor de dochter van Diederic Aerntsz. van Ghellichem, afkomstig van Aernt van Ghellichem., 1375; 534; 1 charter
              Reg. no. 706
            - Eigendomsbewijs voor Jan, heer van Dalem, van een weerd in Schimmenoord, afkomstig van Arnt van Dalem., 1388; 535; 1 charter
              Reg. no. 788
            - Eigendomsbewijs voor Jan, heer van Dalem, van 31/2 morgen land in Stade, afkomstig van Peter die Hole., 1390; 536; 1 charter
              Reg. no. 796
            - Eigendomsbewijs van een hofstede in Dalem voor Jordaen Roelofsz., 1394; 537; 1 charter
              Reg. no. 824
          - Bezooien., cc
            - Huwelijksvoorwaarden tusschen Catherine van Bezooien en Jan Willemsz. van Dongen, waarbij den laatste eenige goederen te Bezooien worden toegezegd., 1432; 538; 1 katern
              Reg. no. 1298
          - Geertruidenberg., dd
            - Akte, waarbij Willem van Duvenvoorde Boudewijn van den Poele met een huis beleent., 1341; 539; 1 charter
              Reg. no. 327
            - Transportakte voor Beatrijs van Dongen, weduwe van Roelof van Dalem, van de helft van een huis en 3 1/2 pond uit de andere helft, afkomstig van Bouden van Ghent Pietersz. van Ghiesen en Jan Best Jansz., 1370. Met oudere pandingsakte van het huis dd., 1365; 540; 2 charters
              Reg. nos. 636 en 669
            - Transportakten voor Beatrijs van Dongen, weduwe van Roelof van Dalem, van 1/2 en 1/4 van een huis en erf, afkomstig van heer Baynier, priester, Ludeken Stoke en Mechteld van Drongelen., 1370; 541; 2 charters
              Reg. nos. 671 en 672
            - Akte, waarbij Willem van Oosterhout in het bezit wordt gesteld van het aan Herman Haec en jonge Jan Cortrijc toebehoorende aandeel in een huis., 1370; 542; 1 charter
              Reg. no. 673
            - Akte, waarbij Jan van Dalem een huis verhuurt aan zijn moeder Beatrijs van Dalem., 1377; 543; 1 charter
              Reg. no. 722
            - Taxatie van vaste goederen, erfpachten en cijnzen, toebehoorende aan een ongenoemde en gelegen te Geertruidenberg, 's-Gravenmoer, Steelhoven en Zonzeel., 14/15e eeuw; 544; 1 stuk
          - Standhazen., ee
            - Akte, waarbij Willem van Drimmelen het huis te Standhazen met 12 morgen land aan zijn moeder Clemense geeft als onderpand voor hetgeen hij haar schuldig is van het veer en de visscherij., 1385; 545; 1 charter
              Reg. no. 764
          - Tilburg., ff